臺灣臺北地方法院交通事件裁定
異　議　人
即受處分人　甲○○
上列受處分人因違反道路交通管理處罰條例案件，對於臺北市交
通事件裁所93年12月24日所為之處分（原處分案號：北市裁三字
第裁22-1A0000000號），聲明異議，本院裁定如下：
    主  文
異議駁回。
    理  由
一、按汽車駕駛人停車時，在禁止臨時停車處所停車者，處新臺
    幣（以下同）600元以上1200元以下罰鍰；又汽車停車時，
    第56條第1項第1款、道路交通安全規則第112條第1項第4款
    分別定有明文。
二、本件異議人即受處分人甲○○所有之車牌8572-JT號自用一
    般小客車於民國93年9月27日10時35分許，在臺北市○○路
    29巷附近道路上劃有紅色實線表示禁止臨時停車之路段停車
    ，經臺北市停車管理處交通助理員張燕文當場拍照之方式採
    證，並以受處分人有違反前揭道路交通管理處罰條例第56條
    第1項第1款規定之行為掣單舉發，經將舉發單送達於受處分
    人後，受處分人向原處分機關提出申訴，經原處分機關請舉
    發單位即臺北市停車管理處調查結果，仍認受處分人有前開
    違規行為，原處分機關乃依前揭道路交通管理處罰條例第56
    條第1項第1款規定於93年10月19日裁處受處分人罰鍰900元
    。
三、查受處分人固坦承有於前揭時日在劃有紅色實線表示禁止臨
    時停車之上開路段停車而為警拍照採證之事實，惟矢口否認
    有任何違反道路交通管理處罰條例之行為，辯稱：違規地點
    臺北市○○路29巷係一未開放之路段巷道，至今仍未使用，
    並非道路云云，惟查：劃設在道路上表示禁止臨時停車線之
    紅色實線，係用以指示禁止臨時停車路段，以維護用路人之
    行車安全，且原舉發單位向臺北市交通管制工程處函查，經
    臺北市交通管制工程處函覆稱：「本市○○路29項（如附照
    片處）之紅線，經查係本處合法列管。」有該處93年11月9
    日北市交工程字第09333463600號函在卷足憑，是受處分人
    所有之前開自小客車確係停放於劃設有紅色實線以表示禁止
    臨時之道路上，本件異議人既未能提出證據以資證明其確無
    違規行為，僅空言稱該處並非禁止臨時停車之道路，尚難認
    其異議可採，本件事證明確，受處分人之違規行為堪以認定
    。
四、綜上所述，受處分人確有在劃設紅色實線以表示禁止臨時停
    車之路段違規停車之行為，從而原處分機關依前揭道路交通
    管理處罰條例第56條第1項第1款規定裁罰受處分人900元，
    核無違誤，且所裁罰金額亦無不當，本件受處分人之異議為
    無理由，自應將其異議駁回。
五、據上論斷，應依道路交通案件處理辦法第19條，裁定如主文
    。
中　　華　　民　　國　　94　　年　　2　　月　 18　　　日
                  交通法庭    法　官　曾正龍
以上正本證明與原本無異。
如不服本裁定，應於送達後五日內，向本院提出抗告狀。
                              書記官  彭自青
中　　華　　民　　國　　94　　年　　2　　月　 18　　　日
